# 请教陈版，A公司注册资本抽走又转让给B公司，B公司该怎样处理

提问人：dxxd_ren 时间：2014-10-30 19:48:16
A公司注册资本 1000 万元，后A公司股东将公司转让给B公司，在转让给B公司前A公司将 1000 万抽走，B公司接手时的报表只有资产和负债，但是工商登记资料上的注册资本还是 1000 万元，B公司又增加注册资本 2000 万元，这样工商资料注册资本是 3000 万元，企业为了把注册资本改成与工商登记资料一致，请问企业该如何处理账务？

回答人：chenyiwei
A公司对于被抽资是如何进行账务处理的（实务中多数企业会虚挂其他应收款，但不会直接减少实收资本）？为何会导致实收资本与注册资本不一致？

提问人：dxxd_ren 时间：2014-10-31 09:03:08
借：实收资本 1000 万 贷：银行存款 1000 万

回答人：chenyiwei
那就借银行存款 2000 万，贷实收资本 2000 万。办理工商变更时将注册资本变更为 2000 万，相当于这 2000 万银行存款中有 1000 万是补足前次抽逃的出资，另外 1000 万是增加注册资本。